【裁判字號】    95,毒抗,100
【裁判日期】    950303
【裁判案由】    毒品危害防制條例
【裁判全文】
臺灣高等法院刑事裁定                 95年度毒抗字第100號
抗  告  人
即  被  告  甲○○
上列抗告人因毒品危害防制條例案件，不服臺灣臺北地方法院中
華民國95年1月18日裁定（94年度毒偵字第3493號、95年度毒聲
字第64號），提起抗告，本院裁定如下：
    主  文
抗告駁回。
    理  由
一、按犯毒品危害防制條例第十條之罪者，檢察官應聲請法院裁
    定，令被告入勒戒處所觀察、勒戒，其期間不得逾二月，毒
    品危害防制條例第二十條第一項定有明文。
二、本件原審檢察官聲請意旨略以：被告甲○○前於民國八十七
    年間，因施用毒品案件，經裁定送觀察、勒戒後，認其無繼
    續施用毒品傾向，由臺灣板橋地方法院檢察署檢察官於八十
    七年十二月二十日以八十七年度偵緝字第一一九八號為不起
    訴處分確定。其後又於八十八年間再因施用毒品案件，經裁
    定送觀察勒戒後，仍認其無繼續施用毒品傾向，由臺灣板橋
    地方法院檢察署檢察官於八十八年七月二十八日以八十八年
    度偵字第一六八六六號為不起訴處分確定。詎猶不知悔改，
    於前開觀察、勒戒處分執行完畢出監後逾五年，復基於施用
    第二級毒品安非他命之犯意，於民國九十四年九月二十九日
    凌晨四時二十五分許為警查獲採尿前之九十六小時內某時，
    在臺灣地區某不詳地點，施用第二級毒品安非他命一次。為
    警於九十四年九月二十九日四時二十五分許，在台北縣泰山
    鄉○○路一四三巷七號三樓查獲。被告雖矢口否認有前揭犯
    行，惟被告為警查獲後所採得之尿液，經送鑑定結果，呈安
    非他命類陽性反應，此有台灣檢驗科技股份有限公司濫用藥
    物尿液檢驗報告附卷可稽，是被告施用第二級毒品安非他命
    之犯行，事證明確。爰依毒品危害防制條例第二十條第一項
    及觀察勒戒處分執行條例第三條第一項規定，聲請裁定將被
    告送勒戒處所觀察、勒戒等語。
三、原審裁定以：被告遭警查獲後，經警採集尿液，經送台灣檢
    驗科技股份有限公司以酵素免疫分析法及氣相層析質譜儀分
    析法檢驗結果，呈安非他命類陽性反應，此有台灣檢驗科技
    股份有限公司九十四年十月十三日濫用藥物尿液檢驗報告乙
    紙附卷可參。按安非他命經施用進入人體後，經人體代謝作
    用，約百分之七十於二十四小時內自尿中排出，約百分之九
    十於九十六小時內自尿中排出，最長可能不會超過四日（行
    政院衛生署藥物食品檢驗局八十一年二月八日（八一）藥檢
    壹字第一一五六號函參照）。且以氣相層析質譜分析法
    作藥物及其代謝產物之定性及定量分析檢驗者，幾乎不會有
    偽陽性反應產生，此為毒品檢驗學之常規，亦為法院辦理相
    關違反毒品危害防制條例案件所知悉，是以上開檢驗結果當
    足以認定為真實而堪予採信。本件被告於被查獲時所排尿液
    經檢驗後既呈安非他命類陽性反應，自足證明被告應有於上
    開採尿前回溯九十六小時期間內（不含其為警查獲至採尿時
    之期間）某一時刻，在臺灣地區某不詳地點，有施用第二級
    毒品安非他命之行為。因此，被告施用第二級毒品安非他命
    之犯行足堪認定，核其所為係犯毒品危害防制條例第十條之
    罪名。從而，聲請人前揭聲請經核與法要無不合，應予准許
    。
四、經核原裁定上開認事用法，洵無違誤。抗告人抗告意旨以警
    察無搜索票而於半夜二點到我朋友家捉人，我並無吸食安非
    他命又強迫我驗尿云云。惟查：本件搜索、採尿係經抗告人
    本人同意，有自願受搜索同意書、勘察採證同意書附卷為憑
    ；且該自願受搜索同意書、勘察採證同意書、搜索筆錄、扣
    押物品目錄表及扣押物品收據均經抗告人簽名按印無誤。且
    依卷附臺北地方法院搜索票上所記載之有效期間為九十四年
    九月二十八日至九十四年九月三十日止，開立之時間為九十
    四年九月二十八日，顯見該搜索票係由萬華分局於本件搜索
    前即向臺北地方法院聲請並獲准許，而縱認萬華分局警員於
    搜索抗告人朋友家中時未出示該搜索票，然前開自願受搜索
    同意書上記載同意搜索之時間為九十四年九月二十九日一時
    三十分，與抗告人所辯時間相符，堪認本件亦已經抗告人同
    意，搜索程序並無不合。又抗告人雖辯稱係遭警強迫採尿，
    然抗告人於檢察官偵訊時卻坦承有在勘查採證同意書上簽字
    同意等語（見偵卷第五十六頁），則抗告人既非不識字之人
    （高職肄業），應係於了解該同意書所記載之內容意義後，
    始於上簽名按印，其應已同意勘察採證，所辯係遭警強迫採
    尿云云，要無可採。抗告人遭警查獲後，經警採集尿液，送
    驗結果確呈安非他命類陽性反應，業如前述，則本件事證明
    確，從而，原審裁定將抗告人送勒戒處所觀察、勒戒，並無
    不合，抗告人仍執前詞指摘原裁定不當，為無理由，應予駁
    回。
據上論結，應依刑事訴訟法第412條，裁定如主文。
中    華    民    國    95    年    3     月    3     日
                  刑事第五庭  審判長法  官  吳    敦
                                    法  官  陳 世 宗
                                    法  官  吳 啟 民
以上正本證明與原本無異。
不得再抗告。
                                    書記官  江 采 廷
中    華    民    國    95    年    3     月    6     日


司法院資訊處製作；財團法人民間司法改革基金會備份。
